臺灣臺北地方法院刑事判決　　　　　　　96年度訴字第1398號
公　訴　人　臺灣臺北地方法院檢察署檢察官
被　　　告　甲○○
上列被告因違反毒品危害防制條例案件，經檢察官提起公訴（96
年度毒偵字第2595號），經裁定改依簡式審判程序，本院判決如
下：
    主  文
甲○○施用第一級毒品，累犯，處有期徒刑柒月；又施用第二級
毒品，累犯，處有期徒刑月。應執行有期徒刑捌月。
    事  實
一、甲○○前曾於民國93年間因施用毒品案件，經本院於93年10
    月12日以93年度毒聲字第753 號裁定送觀察、勒戒後，因認
    有繼續施用毒品之傾向，經本院於94年2 月25日以94年度毒
    聲字第75號裁定令入戒治處所施以強制戒治，並於94年10月
    11日停止強制戒治，該強制戒治完畢，並經臺灣臺北地方法
    院檢察署檢察官於94年11月3 日以94年度戒毒偵字第152 號
    為不起訴處分確定；另於92年間因竊盜案件，經本院於92年
    7 月24日以92年度易字第459 號判決判處有期徒刑4 月確定
    ；於92年間再因竊盜案件，經本院於93年5 月4 日以92年度
    易字第1901號判決判處有期徒刑1 年2 月確定，上開2 罪定
    應執行之刑為有期徒刑1 年4 月確定；又於92年間因贓物案
    件，經本院於93年10月29日以92年度簡字第4275號判決判處
    有期徒刑2 月確定；於94年4 月7 日以94年度易字第60號判
    決判處有期徒刑7 月確定，該2 罪經定應執行之刑為有期徒
    刑8 月確定，並與前揭有期徒刑1 年4 月接續執行，於96年
    2 月18日執行完畢。詎甲○○猶未戒除毒癮，於前次強制戒
    治執行完畢5 年內，復基於施用第一級毒品海洛因之犯意，
    於96年6 月23日某時許，在其位於臺北縣新店市○○路45巷
    15 號 住處內施用海洛因毒品1 次；又另行起意，基於施用
    第二級毒品安非他命之犯意，於同一時間、同一地點，施用
    第二級毒品安非他命1 次。嗣於96年6 月24日18時許，在臺
    北縣土城市○○路193 之1 號前，因另涉犯竊盜案件經警員
    逮捕後，警員對其採集尿液送檢驗結果，而查知上情。
二、案經臺北縣政府警察局土城分局移送臺灣板橋地方法院檢察
    署呈請臺灣高等法院檢察署檢察長核轉臺灣臺北地方法院檢
    察署檢察官偵查起訴。
    理  由
一、按刑事訴訟法第273 條之1 規定除被告所犯為死刑、無期徒
    刑、最輕本刑為3 年以上有期徒刑之罪、或高等法院管轄第
    一審案件者外，於審判期日前之程序進行中，被告先就被訴
    事實為有罪之陳述時，審判長得告知被告簡式審判程序之旨
    ，並聽取當事人、代理人、辯護人及輔佐人之意見後，裁定
    進行簡式審判程序。經查，本件被告甲○○被訴違反毒品危
    害防制條例乙案，非前開不得進行簡式審判程序之案件，經
    被告於本院行準備程序時就訴事實為有罪之陳述，且經法官
    告知被告簡式審判程序之旨，聽取被告及檢察官之意見後，
    爰依上開刑事訴訟法第273 條之1 之規定，裁定改依簡式審
    判程序審判之，合先敘明。
二、上揭犯罪事實，業據被告於本院審理時坦承不諱（見本院96
    年11月5 日準備程序筆錄），且被告為警查獲時所採尿液經
    送檢驗結果，呈嗎啡、安非他命陽性反應，有臺灣檢驗科技
    股份有限公司濫用藥物尿液檢驗報告1 份在卷可稽，足徵其
    前開施用毒品自白，與事實相符合，堪予採信。又按施用毒
    品案件而曾觀察、勒戒或強制戒治執行完畢釋放後，5 年以
    內再犯毒品危害防制條例第10條之施用毒品罪行者，即應依
    法追訴進入刑事訴訟程序審理，此觀毒品危害防制條例第23
    條第2 項規定甚明。經查被告前有如事實欄所述之施用毒品
    犯行，有臺灣高等法院被告前案紀錄表在卷可憑，是被告係
    於曾受強制戒治執行完畢釋放後，5 年內再犯毒品危害防制
    條例第10條之罪，自應依法論科。綜上所述，本件事證明確
    ，被告犯行洵堪認定。
三、按海洛因、安非他命分別係毒品危害防制條例第2 條第2 項
    第1 款、第2 款所規範之第一級、第二級毒品，被告予以施
    用，是核被告所為係犯同條例第10條第1 項之施用第一級毒
    品罪及第10條第2 項之施用第二級毒品罪。其施用第一級毒
    品海洛因、第二級毒品安非他命前持有第一級、第二級毒品
    之低度行為，為施用之高度行為所吸收，不另論罪。又查被
    告有事實欄所載之犯罪科刑及執行情形，有臺灣高等法院被
    告前案紀錄表存卷可按，其受有期徒刑之執行完畢後5 年以
    內再故意犯本件有期徒刑以上之罪，係屬累犯，應依法加重
    其刑。被告所犯上開2 罪，犯意各別，行為互殊，應分論併
    罰。爰審酌被告前有毒品前科，竟仍不知改悔，陷於毒癮而
    難以自拔，危害國民健康，及其犯罪之動機、手段、於本件
    犯罪後尚能坦承犯行，態度良好等情，各量處如主文所示之
    刑，並定其應執行之行。
據上論斷，應依刑事訴訟法第273 條之1 、第299 條第1 項前段
，毒品危害防制條例第10條第1 項、第2 項，刑法第11條前段、
第47條第1 項、第51條第5 款，判決如主文。
本案經檢察官郭瑜芳到庭執行職務。
中     華     民     國   96   年   11     月    19   日
                            臺灣臺北地方法院刑事第二庭
                                  法  官  賴淑美
上正本證明與原本無異。
如不服本判決，應於判決送達後10日內，向本院提出上訴狀。
                                  書記官  許翠燕
中　　  華  　　民　  　國　96　年　　11 　　月　　19　日
附錄本件判決論罪科刑法條全文：
毒品危害防制條例第10條
施用第一級毒品者，處六月以上五年以下有期徒刑。
施用第二級毒品者，處三年以下有期徒刑。
